【裁判字號】    92,訴,978
【裁判日期】    920519
【裁判案由】    違反槍砲彈藥刀械管制條例
【裁判全文】
臺灣高雄地方法院刑事判決                          九十二年度訴字第九七八號
    公  訴  人  臺灣高雄地方法院檢察署檢察官
    被      告  丙○○
右列被告因違反槍砲彈藥刀械管制條例案件，經檢察官提起公訴（九十一年度偵字第
一八一二七號），本院判決如左：
    主  文
丙○○未經許可，持有可發射子彈具有殺傷力之改造玩具手槍，累犯，處有期徒刑壹
年陸月，併科罰金新臺幣拾萬元，罰金部分如易服勞役，以銀元參佰元（新臺幣玖佰
元）折算壹日。扣案之改造玩具手槍壹支（含彈匣壹個）沒收。
    事  實
一、丙○○前於民國八十三年間，因違反肅清煙毒條例案件，經本院八十三年度訴字
    第五三四號、二三四八號判決分別處有期徒刑三年一月、三年二月確定，而於八
    十三年五月十日入監執行，兩案接續執行，並於八十五年七月三十一日因縮短刑
    期假釋出獄，至八十九年七月一日假釋期間屆滿，假釋未經撤銷，所餘刑期以已
    執行論。惟其猶不知悔改，明知未經許可，不得持有可發射子彈具有殺傷力之改
    造玩具手槍及子彈，竟於九十一年八月五日晚間八時至九時許，在高雄縣湖內鄉
    ○○村○○○路邊，拾獲裝有仿ＳＩＧＳＡＵＥＲ廠Ｐ二二０型半自動手槍金屬
    製造之玩具手槍，換裝土造金屬槍管改造而成之具有殺傷力手槍一支（槍枝管制
    編號：0000000000）（含彈匣一個），及供上述手槍發射之玩具金屬
    彈殼加裝金屬彈頭組合而成具殺傷力與欠缺底火不具殺傷力之改造子彈各一顆之
    手提袋一只後，旋即非法持有上述具殺傷力之改造槍彈。嗣於九十一年八月十五
    日（公訴人誤載為十一日）上午十時二十分許，適有高雄縣警察局湖內分局一甲
    派出所員警林政憲至高雄縣路竹鄉○○路七百二十五號旁產業道路六十公尺處巡
    邏時，因見丙○○行跡可疑，遂上前盤查，隨即在丙○○所騎乘之機車旁發現上
    開手提袋，因而查悉上情，並於該手提袋內扣得上述具殺傷力之改造玩具手槍一
    支（含彈匣一個）及子彈一顆與不具殺傷力之改造子彈一顆。
二、案經高雄縣警察局湖內分局報請臺灣高雄地方法院檢察署檢察官偵查起訴。
    理  由
一、訊據被告丙○○對於右揭犯罪事實於本院審理時坦白承認（詳本院卷第三九頁）
    ，核與證人甲○○於警訊及本院審理時證述：扣案之改造槍枝係被告的，因案發
    前二、三天，在高雄縣湖內鄉某處土地公廟旁邊，被告曾自其所騎乘之機車坐墊
    下之置物箱內拿該槍給伊看過，因槍脫漆很嚴重，故伊印象深刻等語相符（詳警
    卷第三頁背面、本院卷第三六頁）；又經本院調取扣案之改造手槍查核，確如證
    人甲○○所言，脫漆甚為嚴重，有照片三幀在卷可稽（詳偵卷第四一、四二頁）
    ，足見證人甲○○所言非虛。另證人乙○○亦證稱：被告曾在高雄縣湖內鄉海埔
    村某處魚塭，自其所騎乘之機車置物箱內拿這把槍給伊看過，因為這把槍脫漆很
    嚴重，故伊認得等語（詳偵卷第三一、五○、本院卷第三四頁）；而證人即現場
    查獲之員警林政憲亦證稱：查獲當時被告腳邊有一手提袋，被告原先有彎下腰看
    該包包，看到伊時馬上起身等語（見偵卷第二九頁背面），故員警林政憲查覺有
    異，打開手提袋發現有改造手槍一支，隨即喝令被告趴在牆上，俟支援警網到達
    ，始發現手提袋內除上開槍枝外，尚有彈匣一只及改造子彈二顆等情，亦有該員
    警林政憲製作之報告一份附卷可稽（詳警卷第二五頁），是扣案之改造手槍（含
    彈匣）及子彈，自九十一年八月五日拾獲時，至同年八月十五日遭警查獲間，皆
    在被告實力支配下之事實，已臻明確。此外，扣案之改造手槍一支及子彈二顆經
    送內政部警政署刑事警察局鑑定，據其鑑定結果略謂：送鑑改造手槍一支（槍枝
    管制編號：0000000000），認係仿ＳＩＧ  ＳＡＵＥＲ廠Ｐ二二０型
    半自動手槍製造之金屬玩具手槍，換裝土造金屬槍管改造而成，經檢視其撞針雖
    無法固定於槍機上，惟仍可供擊發子彈使用，認具殺傷力；而改造子彈二顆，認
    均係由玩具金屬彈殼加裝金屬彈頭組合而成之改造子彈，其中一顆經拆解檢視，
    其欠缺底火，認不具殺傷力，餘一顆經實際試射，認具殺傷力等語，有該局九十
    一年九月三十日刑鑑字第○九一○二二五一五四號槍彈鑑定書一份在卷可稽（詳
    偵卷第三六至四二頁），是被告非法持有具殺傷力之改造手槍一支（含彈匣一個
    ）及改造子彈一顆之犯行，事證明確，應依法論科。
二、核被告所為，係犯槍砲彈藥刀械管制條例第十一條第四項、第十二條第四項之罪
    。其未經許可，無故持有改造手槍、子彈罪，其持有上開槍彈之繼續，為行為之
    繼續，至持有行為終了時，均論為一罪。又被告同時持有具殺傷力之改造手槍一
    支及子彈一顆之行為，係屬一行為觸犯數罪名之想像競合犯，應依刑法第五十五
    條規定，從一重依槍砲彈藥刀械管制條例第十一條第四項罪論處。查被告前於八
    十三年間，因違反肅清煙毒條例案件，經本院八十三年度訴字第五三四號、二三
    四八號判決分別處有期徒刑三年一月、三年二月確定，而於八十三年五月十日入
    監執行，兩案接續執行，並於八十五年七月三十一日因縮短刑期假釋出獄，至八
    十九年七月一日假釋期間屆滿，假釋未經撤銷，所餘刑期以已執行論，此有臺灣
    高等法院被告全國前案紀錄表在卷可佐，其前受有期徒刑執行完畢，於五年內再
    犯本件最重本刑為有期徒刑以上之罪，為累犯，應依刑法第四十七條之規定加重
    其刑。爰審酌被告有上述前科紀錄，素行不佳，猶不知悔改，復未經許可，持有
    殺傷力之改造槍彈，危害社會治安，影響人民生活安全，行為自無足取，惟念其
    於本院審理時坦承犯行，又扣案之改造槍彈，尚未造成實際之損害等一切情狀，
    量處如主文所示之刑，及就併科之罰金諭知易服勞役之折算標準。至於扣案具殺
    傷力之改造手槍一支，為違禁物，應依刑法第三十八條第一項第一款之規定，宣
    告沒收。另扣案具殺傷力之改造子彈一顆，業於鑑定時試射擊發，已不復存在；
而扣案欠缺底火不具殺傷力之改造子彈一顆，尚非違禁物，爰均不諭知沒收，併
    此敘明。
據上論斷，應依刑事訴訟法第二百九十九條第一項前段，槍砲彈藥刀械管制條例第十
一條第四項、第十二條第四項，刑法第十一條前段、第五十五條、第四十七條、第三
十八條第一項第一款，罰金罰鍰提高標準條例第二條，判決如主文。
本案經檢察官井天博到庭執行職務。
中    華    民    國    九十二    年      五      月        十九      日
                                  臺灣高雄地方法院刑事第二庭
                                      法  官    吳為平
右正本證明與原本無異。
如不服本判決，應於判決送達後十日內，向本院提出上訴狀。
                                      書記官    曾秀鳳
中    華    民    國    九十二    年      五      月        二十      日
附錄論罪科刑法條：
槍砲彈藥刀械管制條例第十一條
未經許可，製造、販賣或運輸第四條第一項第一款所稱其他可發射金屬或子彈具有殺
傷力之各式槍砲者，處五年以上有期徒刑，併科新臺幣一千萬元以下罰金。
未經許可，轉讓、出租或出借前項所列槍砲者，處三年以上十年以下有期徒刑，併科
新臺幣七百萬元以下罰金。
意圖供自己或他人犯罪之用，而犯前二項之罪者，處無期徒刑或七年以上有期徒刑，
併科新臺幣一千萬元以下罰金。
未經許可，持有、寄藏或意圖販賣而陳列第一項所列槍砲者，處一年以上七年以下有
期徒刑，併科新臺幣七百萬元以下罰金。
第一項至第三項之未遂犯罰之。
槍砲彈藥刀械管制條例第十二條
未經許可，製造、販賣或運輸子彈者，處一年以上七年以下有期徒刑，併科新台幣五
百萬元以下罰金。
未經許可，轉讓、出租或出借子彈者，處六月以上五年以下有期徒刑，併科新台幣三
百萬元以下罰金。
意圖供自己或他人犯罪之用，而犯前二項之罪者，處三年以上十年以下有期徒刑，併
科新台幣七百萬元以下罰金。
未經許可，持有、寄藏或意圖販賣而陳列子彈者，處五年以下有期徒刑，併科新台幣
三百萬元以下罰金。
第一項至第三項之未遂犯罰之。


司法院資訊處製作；財團法人民間司法改革基金會備份。
